【裁判字號】    97,交聲,224
【裁判日期】    970430
【裁判案由】    交管條例聲異
【裁判全文】
臺灣板橋地方法院交通事件裁定         97年度交聲字第224號
原處分機關  交通部公路總局臺北區監理所板橋監理站
異  議  人
即受處分人  甲○○
上列受處分人因違反道路交通管理處罰條例事件，對於交通部公
路總局臺北區監理所板橋監理站於九十七年一月二十一日所為之
處分（原處分案號：板監裁字裁四一─Ｃ00000000號）
，聲明異議，本院裁定如下：
    主  文
異議駁回。
    理  由
一、原處分意旨略以：異議人即受處分人甲○○於民國九十六年
    十一月九日上午十一時二十三分許，駕駛車牌號碼ＬＫ二－
    九六七號重型機車，行經臺北縣板橋市○○○街八十巷口設
    有燈光號誌管制之交岔路口時闖紅燈（紅燈左轉），經臺北
    縣政府警察局板橋分局大觀派出所執勤警員以北縣警交字第
    Ｃ00000000號舉發違反道路交通管理事件通知單當
    場舉發。嗣經原處分機關於九十七年一月二十一日以板監裁
    字裁四一─Ｃ00000000號違反道路交通管理事件裁
    決書，依道路交通管理處罰條例第五十三條第一項、第六十
    三條第一項第三款規定及違反道路交通管理事件統一裁罰基
    準表裁處新臺幣（下同）一千八百元，並記違規點數三點。
二、異議意旨略以：當時該路口紅綠燈故障，左轉後發現其他紅
    綠燈是正常的，爰依法聲明異議，請求查詢該紅綠燈修護資
    料，以撤銷原處分云云。
三、按汽車（包括機器腳踏車）駕駛人，行經有燈光號誌管制之
    交岔路口闖紅燈者，處新臺幣一千八百元以上五千四百元以
    下罰鍰；又汽車駕駛人駕駛汽車違反道路交通管理處罰條例
    第五十三條規定者，除應依該條所規定之罰鍰處罰外，並記
    違規點數三點，道路交通管理處罰條例第五十三條第一項、
    第六十三條第一項第三款分別定有明文。
四、經查：本件異議人對其於前揭時、地駕駛車牌號碼ＬＫ二－
    九六七號重型機車，行經臺北縣板橋市○○○街八十巷口設
    有燈光號誌管制之交岔路口左轉後，旋經警攔停舉發之事實
    坦承不諱，復有上開舉發違反道路交通管理事件通知單影本
    一紙在卷可憑。至異議人雖辯稱：當時該路口紅綠燈故障云
    云，惟經本院函查結果：臺北縣板橋市○○○街八十巷口之
    交通號誌於九十六年九月至十一月間，僅同年十一月二十二
    日、二十八日、三十日有號誌故障通報維修之情形，於同年
    十一月九日則無通報故障維修之紀錄，此有臺北縣板橋市公
    所九十七年二月十五日北縣板工字第０九七０００八四三九
    號函暨臺北縣政府交通局九十六年九至十一月份僑中一街、
    僑中一街八十巷（僑中二街）路口通報資料一紙附卷可參，
    則異議人以上情置辯，不足採信。從而異議人於前開時、地
    ，駕駛上開重型機車行經設有燈光號誌管制之交岔路口闖紅
    燈之違規行為，堪以認定。原處分機關據以依法處分，核無
    違誤，本件異議為無理由，應予駁回。
五、據上論斷，應依道路交通案件處理辦法第十九條，裁定如主
    文。
中    華    民    國    97    年    4     月    30    日
                        交通法庭  法  官  張筱琪
上列正本證明與原本無異。
如不服本裁定，應於裁定送達後五日內敘明抗告理由，向本院提
出抗告狀。
。
                                  書記官  林怡君
中    華    民    國    97    年    4     月    30    日


司法院資訊處製作；財團法人民間司法改革基金會備份。
